【裁判字號】    97,上易,19
【裁判日期】    970402
【裁判案由】    竊盜
【裁判全文】
臺灣高等法院臺南分院刑事判決  九十七年度上易字第一九號
上訴人
即被告  戊○○
上列上訴人因竊盜案件，不服臺灣臺南地方法院九十六年度易字
第一三二二號中華民國九十六年十月三十日第一審判決（起訴案
號：臺灣臺南地方法院檢察署九十六年度偵字第一一三四六、一
二二八四號），提起上訴，本院判決如下：
    主    文
上訴駁回。
    事    實
一、戊○○前於民國（下同）九十四年間因違反毒品危害防制條
    例及詐欺案件，先後經臺灣臺南地方法院九十五年度訴字第
    九０號判處有期徒刑十月、九十五年度簡字第一二三０號判
    處有期徒刑四月確定，復經臺灣臺南地方法院九十五年度聲
    字第一一五０號裁定應執行有期徒刑一年確定，入監服刑後
    ，於九十六年六月十四日因縮刑假釋出監並付保護管束，於
    九十六年七月十五日假釋期滿視為已執行完畢。詎不知悔改
    ，與吳柏嶢共同基於意圖為自己不法所有之犯意聯絡，先後
    於如附表一編號六及七所示時、地，為如附表一編號六及七
    所示之竊盜行為。嗣因吳柏嶢於九十六年七月二十一日上午
    五時三十分許，徒手竊取乙○○所有鐵片一批，為乙○○、
    丙○○察覺，乃將所竊得之鐵片返還，並駕駛如附表一編號
    一所竊得之自小貨車欲離去時，倉皇之中不慎撞及吳可籐所
    持有停放在該處之車牌號碼一三五三—ＬＶ號自用小客車及
    五Ｗ—三五０三號自用小貨車（毀損部分均未據告訴）而動
    彈不得，為據報前往處理之員警當場查獲，並扣得如附表二
    編號一所示之鑰匙三支。復於九十六年八月十二日上午十時
    四十分許，吳柏嶢因另涉強盜案件，經警據報前往執行拘提
    時，循線查獲上情，並扣得如附表二編號二所示之鑰匙一串
    （吳柏嶢所犯附表一編號一至七之罪，各處如附表一編號一
    至七所示之宣告刑。應執行有期徒刑壹年拾月確定）。
三、案經丁○○訴由臺南市警察局第三分局報告臺灣臺南地方法
    院檢察署檢察官偵查後起訴。
    理    由
甲、程序方面：
    按被告以外之人於審判外之陳述，經當事人於審判程序同意
    作為證據，法院審酌該言詞陳述或書面陳述作成時之情況，
    認為適當者，亦得為證據。當事人、代理人或辯護人於法院
    調查證據時，知有第一百五十九條第一項不得為證據之情形
    ，而未於言詞辯論終結前聲明異議，視為有前項之同意；刑
    事訴訟法第一百五十九條之五定有明文。本件認定事實所引
    用之證據方法（包括證人之證述及文書等物證），業據被告
    戊○○於原審表示無意見，迄於言詞辯論終結前亦未聲明異
    議，揆諸前揭說明，可認為已同意作為證據；而本院審酌該
    證人等之陳述及證據資料作成時之情況，認為適當，亦查無
    其他違法取證或其他瑕疵等不實之情事，與本案待證事實間
    並具有相當之關聯性，以之為本案證據尚無不當，復無顯有
    不可信之情況，自得採為證據。
乙、實體方面：
一、附表一編號六所示之犯罪事實，迭據被告戊○○於警訊、原
    審偵審中自白不諱，並據共同被告吳柏嶢證實及被害人甲○○於警詢之證述，復有臺南市警察局車輛協尋及尋獲電腦輸
    入單、車籍查詢基本資料詳細畫面、贓物認領保管單、臺南
    市警察局第三分局扣押物品目錄表各一份及照片八幀、及扣
    案鑰匙一串在卷可證，被告戊○○此部分犯行，罪證明確。
二、附表一編號七所示之犯罪事實，迭據被告戊○○於警訊、原
    審偵審中自白不諱，並據共同被告吳柏嶢證實及證人即亦慶
    營造股份有限公司監工塗能通於警詢之證述，復有現場照片
    八幀在卷可證，被告戊○○此部分犯行，罪證亦明確。
三、核被告戊○○所犯如附表一編號六及七所示犯行，係犯刑法
    第三百二十條第一項竊盜既遂罪。所犯前開二次竊盜犯行，
    犯罪時間相差數日以上，犯罪地點相去甚遠，犯罪手法相異
    ，所竊物品種類亦非相同，顯非持續所為，應予分論併罰。
    被告戊○○就附表一編號六及七竊盜犯行與吳柏嶢間，有犯
    意聯絡及行為分擔，為共同正犯。被告戊○○曾於九十四年
    間因違反毒品危害防制條例及詐欺案件，先後經臺灣臺南地
    方法院九十五年度訴字第九０號判處有期徒刑十月、九十五
    年度簡字第一二三０號判處有期徒刑四月確定，復經臺灣臺
    南地方法院九十五年度聲字第一一五０號裁定應執行有期徒
    刑一年確定，入監服刑後，於九十六年六月十四日因縮刑假
    釋出監並付保護管束，於九十六年七月十五日假釋期滿視為
    已執行完畢，有臺灣高等法院被告前案紀錄表在卷可稽，於
    五年內故意再犯本件有期徒刑以上之罪，為累犯，應依刑法
    第四十七條第一項規定加重其刑。
四、原審審酌被告戊○○有犯罪前科，素行非佳，正值青壯，四
    肢健全，不思正當途徑賺錢，犯罪手段尚屬平和，所竊財物
    價值非鉅，暨犯罪之動機、所生危害、智識程度、生活狀況
    、及犯後坦承犯行之態度等一切情狀，適用刑法第二十八條
    、第三百二十條第一項、第四十七條第一項、第五十一條第
    五款，第三十八條第一項第二款、刑法施行法第一條之一，
    分別量處如附表一編號六及七所示之宣告刑，並依刑法第四
    十一條第一項前段規定諭知易科罰金之折算標準，併定應執
    行有期徒刑陸月，諭知如易科罰金以新臺幣壹仟元折算壹日
    。扣案如附表二編號一至二所示之物品，乃共同正犯吳柏嶢
    所有供本件竊盜所用之物，應宣告沒收。本院經核原判決認
    事用法，均無不合，量刑亦屬妥適。被告上訴意旨，指摘原
    判決量刑過重，為無理由，應予駁回。
五、被告經合法傳喚，無正當理由不到庭，不待其陳述逕行判決
    。
六、據上論斷，應依刑事訴訟法第三百六十八條、第三百七十一
    條，判決如主文。
本案經檢察官郭珍妮到庭執行職務。
中    華    民    國    97    年    4     月    2     日
                  刑事第一庭審判長法官  黃  崑  宗
                                  法官  王  明  宏
                                  法官  蔡  長  林
以上正本證明與原本無異。
不得上訴。
                                書記官  李  培  薇
中    華    民    國    97    年    4    月     3     日
附錄本案論罪科刑法條全文：
刑法第三百二十條第一項（竊盜罪）：
  意圖為自己或第三人不法之所有，而竊取他人之動產者，為竊
盜罪，處五年以下有期徒刑、拘役或五百元以下罰金。
附表一：本件犯罪之時間、地點、方法等明細
┌─┬───┬─────┬─────┬───────┬─────┬────────┬────┬────┐
│  │行為人│ 犯罪時間 │ 犯罪地點 │  犯罪方法    │  被害人  │所竊財物價值    │論罪法條│宣告刑  │
│  │      │          │          │              │          │（新臺幣）      │        │        │
├─┼───┼─────┼─────┼───────┼─────┼────────┼────┼────┤
│１│吳柏嶢│96年7月18 │臺南市中西│以自備之鑰匙3 │大家公司（│價值約3萬元。   │刑法第  │處有期徒│
│  │      │日凌晨3時 │區○○街15│支開啟大家公司│負責人吳錦│                │320條第1│刑肆月  │
│  │      │許        │巷23號之空│所有之車牌號碼│銘）      │                │項普通竊│        │
│  │      │          │地        │7975－JD號自用│          │                │盜罪    │        │
│  │      │          │          │小貨車，而竊取│          │                │        │        │
│  │      │          │          │前開車輛得手。│          │                │        │        │
│  │      │          │          │              │          │                │        │        │
├─┼───┼─────┼─────┼───────┼─────┼────────┼────┼────┤
│２│吳柏嶢│96年7月21 │臺南市安南│徒手竊取庚○○│庚○○    │重量約400公斤、 │刑法第  │處有期徒│
│  │      │日凌晨3時 │區○○路1 │所有之白鐵片1 │          │價值約4000元。  │320條第1│刑參月  │
│  │      │許        │段407巷55 │批，得手後將之│          │                │項普通竊│        │
│  │      │          │號對面空地│置放於前開自小│          │                │盜罪    │        │
│  │      │          │          │貨車後車廂內。│          │                │        │        │
├─┼───┼─────┼─────┼───────┼─────┼────────┼────┼────┤
│３│吳柏嶢│96年7月21 │臺南市安南│徒手竊取鐵片1 │乙○○    │重量約7公斤，價 │刑法第  │處有期徒│
│  │      │日凌晨5時 │區○○路3 │批，得手後放入│          │值約100元。     │320條第1│刑參月  │
│  │      │30分許    │段19巷10號│自備之紅色塑膠│          │                │項普通竊│        │
│  │      │          │前        │袋。          │          │                │盜罪    │        │
├─┼───┼─────┼─────┼───────┼─────┼────────┼────┼────┤
│４│吳柏嶢│96年8月9日│臺南市北區│持自備之鑰匙1 │吳麗玉    │價值約5000元    │刑法第  │處有期徒│
│  │      │凌晨4時許 │和緯路5段 │支，竊取吳麗玉│          │                │320條第1│刑參月  │
│  │      │          │26巷75號前│所有，由己○○│          │                │項普通竊│        │
│  │      │          │          │保管持用之車牌│          │                │盜罪    │        │
│  │      │          │          │號碼TLU－325  │          │                │        │        │
│  │      │          │          │號輕型機車1輛 │          │                │        │        │
│  │      │          │          │得手。        │          │                │        │        │
├─┼───┼─────┼─────┼───────┼─────┼────────┼────┼────┤
│５│吳柏嶢│96年8月9日│臺南市安南│徒手竊取丁○○│丁○○    │價值約200元     │刑法第  │處有期徒│
│  │      │晚間10時許│區○○路4 │所有置於機車上│          │                │320條第1│刑參月  │
│  │      │          │段4巷78號 │之藍色半罩式安│          │                │項普通竊│        │
│  │      │          │前        │全帽1頂得手。 │          │                │盜罪    │        │
├─┼───┼─────┼─────┼───────┼─────┼────────┼────┼────┤
│６│吳柏嶢│96年8月12 │臺南市安南│戊○○駕駛車牌│甲○○    │價值約3萬元     │刑法第  │吳柏嶢處│
│  │戊○○│日凌晨3時 │區○○街  │號碼不詳之機車│          │                │320條第1│有期徒刑│
│  │      │許        │173號前   │搭載吳柏嶢，推│          │                │項、第28│肆月。  │
│  │      │          │          │由吳柏嶢持自備│          │                │條共同普│戊○○處│
│  │      │          │          │之鑰匙1支竊取 │          │                │通竊盜罪│有期徒刑│
│  │      │          │          │甲○○所有之車│          │                │        │肆月，如│
│  │      │          │          │牌號碼LF－1590│          │                │        │易科罰金│
│  │      │          │          │號自用小貨車得│          │                │        │，以新臺│
│  │      │          │          │手，戊○○在旁│          │                │        │幣壹仟元│
│  │      │          │          │把風。        │          │                │        │折算壹日│
│  │      │          │          │              │          │                │        │。      │
├─┼───┼─────┼─────┼───────┼─────┼────────┼────┼────┤
│７│吳柏嶢│96年8月12 │臺南市安南│吳柏嶢駕駛前開│亦慶營造股│重量約1公噸、價 │刑法第  │吳柏嶢處│
│  │戊○○│日凌晨4時 │區○○○路│所竊得之甲○○│份有限公司│值約1萬8千元，嗣│320條第1│有期徒刑│
│  │      │30分許    │3段之顯草 │所有自用小貨車│          │由吳柏嶢以所竊之│項、第28│肆月。  │
│  │      │          │高幹139號 │，戊○○駕駛前│          │甲○○所有自用小│條共同普│戊○○處│
│  │      │          │工地前    │開車牌號碼不詳│          │貨車載往臺南市北│通竊盜罪│有期徒刑│
│  │      │          │          │之機車，共同徒│          │區○○街之某資源│        │肆月，如│
│  │      │          │          │手竊取亦慶營造│          │回收場變賣，得款│        │易科罰金│
│  │      │          │          │股份有限公司所│          │9千元，吳柏嶢、 │        │，以新臺│
│  │      │          │          │有之鋼筋鐵條1 │          │戊○○各朋分4500│        │幣壹仟元│
│  │      │          │          │批得手。      │          │元。            │        │折算壹日│
│  │      │          │          │              │          │                │        │。      │
└─┴───┴─────┴─────┴───────┴─────┴────────┴────┴────┘
附表二 ：應沒收之物品
┌──┬─────┬──┬─────────────┐
│編號│名      稱│數量│備註                      │
├──┼─────┼──┼─────────────┤
│ １ │鑰匙      │三支│供作犯附表一編號一之罪之工│
│    │          │    │具                        │
├──┼─────┼──┼─────────────┤
│ ２ │鑰匙      │一串│供作犯附表一編號四、六之罪│
│    │          │    │之工具                    │
└──┴─────┴──┴─────────────┘


司法院資訊處製作；財團法人民間司法改革基金會備份。
